臺灣南投地方法院刑事判決
110年度訴字第95號
公  訴  人  臺灣南投地方檢察署檢察官 
被      告  張財源


選任辯護人  張國楨律師
被      告  周豊翔



選任辯護人  張藝騰律師
上列被告因傷害等案件，經檢察官提起公訴（109年度偵字第476
8號），本院判決如下：
    主  文
張財源犯重傷未遂罪，處有期徒刑貳年柒月。又犯恐嚇危害安全
罪，處有期徒刑參月，如易科罰金，以新臺幣壹仟元折算壹日。
扣案長刀壹把沒收。
周豊翔犯傷害罪，處有期徒刑肆月，如易科罰金，以新臺幣壹仟
元折算壹日。
    事  實
一、張財源因細故對周豊翔不滿，竟基於傷害之犯意，於民國10
    9年9月28日晚間7時1分許，騎乘機車搭載不知情之盧俊志抵
    達南投縣○○鄉○○村○○街000號周豊翔所經營之「潭鮮美食料
    理」餐廳後，自機車腳踏墊處取出預藏之長刀、短刀各1把
    進入餐廳內，將短刀丟擲在周豊翔面前，隨即持長刀刀背朝
    周豊翔左後頸部劃1刀，在旁之餐廳員工石佩蓁見狀，趨前
    拉住張財源之上衣欲加以制止，張財源另基於恐嚇之犯意，
    對石佩蓁恫稱：「再靠近連妳一起殺。」等語；周豊翔頸部
    遭劃傷後，乃起身拾起短刀開啟刀鞘，張財源見周豊翔手握
    短刀，明知手為人體之四肢，如持刀械連續朝他人手砍擊，
    可能造成毀敗或嚴重減損他人一肢以上機能之重傷害結果，
    將原基於傷害之犯意層升為使人受重傷之不確定故意犯意，
    持長刀朝周豊翔左臂及身體揮砍數刀，致周豊翔受有左側上
    臂開放性傷口10公分、左前臂開放性傷口前臂區位肌肉筋膜
    損傷13公分併尺神經損傷、前胸壁開放性傷口5公分、後胸
    壁開放性傷口4公分、頸部淺傷10公分之傷害。周豊翔因遭
    張財源連續攻擊，竟基於傷害之犯意，持短刀朝張財源手部
    比劃，致張財源受有左胸7公分開放性傷口、左前臂3公分開
    放性傷口之傷害。雙方僵持數秒後，周豊翔主動將短刀置放
    在桌上，並朝餐廳門口步行離開前往就醫，其傷勢未達毀敗
    或嚴重減損一肢以上機能之重傷程度而未遂，張財源見周豊
    翔朝餐廳門口走去，乃拾起長刀、短刀跟隨在後，並於步行
    至餐廳門外時，承前揭恐嚇之犯意，以手指向站立在餐廳門
    口之石佩蓁，以臺語對石佩蓁恫稱：「誰報警我就殺誰！」
    等語，致石佩蓁心生畏懼。
二、案經周豊翔、張財源訴由及南投縣政府警察局集集分局報告
    臺灣南投地方檢察署檢察官偵查起訴。
    理  由
一、證據能力部分
  ㈠被告張財源部分
　⒈按被告以外之人於審判外之言詞或書面陳述，除法律有規定
    者外，不得做為證據，刑事訴訟法第159 條第1 項定有明文
    。經查，本案證人即告訴人周豊翔、證人即被害人石佩蓁、
    證人陳敬彣、證人潘玉慈於警詢中所為之陳述，均為被告張
    財源以外之人於審判外所為之言詞陳述，均屬傳聞證據，被
    告張財源辯護人表示此部分陳述無證據能力（見本院卷第20
    9頁），經核無法定傳聞法則例外情形，依刑事訴訟法第159
    條第1項規定，證人周豊翔、石佩蓁、陳敬彣、潘玉慈於警
    詢中所為之陳述均認無證據能力。至告訴人周豊翔於偵查中
    之證述，本院未列作認定被告張財源犯罪事實之證據，故毋
    須論述有無證據能力。
　⒉又證人石佩蓁、陳敬彣於偵查中所為之證述，業經依法具結
    擔保其證述之憑信性，且其前揭證述，並無證據顯示係遭受
    強暴、脅迫、詐欺、利誘等外力干擾情形或在影響其心理狀
    況，致妨礙其自由陳述等顯不可信之情況下所為，因此證人
    石佩蓁、陳敬彣於偵查中經具結後所為之證述，客觀上並無
    顯不可信之情況，其等於偵查時經具結後所為之證述，依刑
    事訴訟法第159條之1第2項，應具有證據能力，並已賦予被
    告張財源及其辯護人對質詰問機會，應已合法調查。
　⒊其餘認定本案犯罪事實之非供述證據，均係依法定程序合法
    取得，並與本案均具有關聯性，且業經本院依法踐行調查證
    據程序，檢察官、被告張財源及其辯護人亦表示不爭執其證
    據能力，且查無依法應排除其證據能力之情形，是該等證據
    亦有證據能力。
  ㈡被告周豊翔部分　　
  ⒈按被告以外之人於審判外之言詞或書面陳述，除法律有規定
    者外，不得做為證據，刑事訴訟法第159 條第1 項定有明文
    。經查，本案證人即告訴人張財源於警詢中所為之陳述，為
    被告周豊翔以外之人於審判外所為之言詞陳述，屬傳聞證據
    ，被告周豊翔辯護人表示此部分陳述無證據能力（見本院卷
    第209頁），經核無法定傳聞法則例外情形，依刑事訴訟法
    第159條第1項規定，證人張財源於警詢中所為之陳述均認無
    證據能力。至告訴人張財源於偵查中之證述，本院未列作認
    定被告周豊翔犯罪事實之證據，故毋須論述有無證據能力。
　⒉本判決引用被告周豊翔以外之人於審判外之陳述(除證人張財
    源警詢及偵查時之證述外)，被告周豊翔及其辯護人未於本
    院言詞辯論終結前對證據能力聲明異議，本院審酌上開證據
    資料製作時之情況，尚無違法不當及證明力明顯過低之瑕疵
    ，而認為以之作為證據應屬適當，依刑事訴訟法第159條之5
    第2項規定，均有證據能力。
  ⒊其餘認定本案犯罪事實之非供述證據，均係依法定程序合法
    取得，並與本案均具有關聯性，且業經本院依法踐行調查證
    據程序，檢察官、被告周豊翔及其辯護人亦表示不爭執其證
    據能力，且查無依法應排除其證據能力之情形，是該等證據
    亦有證據能力。
二、認定犯罪事實所憑之證據及理由 
　㈠被告張財源部分
　  訊據被告張財源固坦承於上開時間、地點有為上開傷害行為
    ，並造成告訴人周豊翔受有上開傷害，並於被害人石佩蓁拿
    手機時有用手比著她並說話，惟矢口否認有何重傷未遂及恐
    嚇犯行，辯稱：我沒有要讓他重傷的意思，只是要警告他；
    我沒有說要連被害人石佩蓁一起殺；我跟被害人石佩蓁是說
    妳不必報警，我說我要去投案、自首等語，辯護人為被告張
    財源辯護稱：被告張財源若有重傷害犯意，豈可能將刀身較
    重、殺傷力較強短刀丟在桌上給告訴人周豊翔；且被告張財
    源使用刀很薄、很輕，不會造成手臂骨折；且告訴人周豊翔
    放下短刀後，被告張財源也放下刀，沒有任何追擊舉動；證
    人石佩蓁、潘玉慈及陳敬彣供述誇大不實、互相矛盾等語，
    經查：
  ⒈被告張財源於上開時間、地點有為上開傷害行為，並造成告
    訴人周豊翔受有上開傷害，且於被害人石佩蓁拿手機時有用
    手比著她並說話，業據被告張財源於警詢、偵查及本院準備
    程序、審理時供述明確（警卷第3至12頁，偵卷第22至23、4
    6至48頁，本院卷第93、207、245至246、393至400、525至5
    27頁），核與被害人石佩蓁於偵查及本院審理時之證述、證
    人陳敬彣於偵訊時之證述、告訴人周豊翔、證人潘玉慈、盧
    俊志於本院審理時之證述大致相符（見偵卷第48至47、72頁
    ，本院卷第365至375、377至383、386至391、487至495、49
    8至507頁），並有南投縣政府警察局集集分局扣押筆錄暨扣
    押物品目錄表1份、指認犯罪嫌疑人紀錄表3份、告訴人周豊
    翔之埔基醫療財團法人埔里基督教醫院（下稱埔基醫院）診
    斷證明書2份、埔基醫院急診外傷病歷影本、被告張財源騎
    車路線圖各1份、監視器影像畫面擷取照片暨說明25張、告
    訴人周豊翔傷勢照片4張、現場暨扣案物品照片7張、車輛詳
    細資料報表、南投縣政府警察局集集分局扣押物品清單及扣
    押物品照片各1份、臺灣南投地方檢察署檢察官109年12月3
    日訊問時之勘驗筆錄3份、告訴人周豊翔之埔基醫院診斷證
    明書2份、南投縣政府警察局110年8月4日投警保字第110004
    0171號函暨檢附鑑驗照片6張、本院110年11月18日準備程序
    勘驗筆錄2份及埔基醫院110年12月29日出具周豊翔之診斷證
    明書1份在卷可稽（見警卷第28至30、33至41、44至63、65
    至70、79頁，偵卷第12至13、45至47頁，本院卷第71至73、
    189至195、246至250、287頁），且有扣案物長刀（即番刀
    ）1把可佐，是此部分事實首堪認定。又告訴人周豊翔受有
    上開傷勢，於109年9月28日當日即送往埔基醫院急診，並經
    埔基醫院緊急肌肉縫合及傷口清創縫合手術，之後再於同年
    10月6日施行左側前臂尺神經修補手術，而告訴人周豊翔仍
    受有左肩及左手尺側手指關節攣縮，左手第四指與第五指主
    動動作及抓握機能完全受損之傷害，此有埔基醫院診斷證明
    書4份在卷可佐（見警卷第44至45頁，本院卷第71至72頁）
    ，足認告訴人周豊翔受有上開傷勢，而送醫治療後，其手抓
    握機能尚未完全喪失或嚴重減損，其傷勢未達重傷等情。至
    於起訴書認被告張財源係持長刀朝周豊翔左後頸部劃1刀，
    惟證人石佩蓁於本院審理時證稱：張財源係用刀背砍我老闆
    （即周豊翔）脖子等語（見本院卷第383頁），與被告張財
    源供述相符，是被告張財源應係持長刀刀背朝周豊翔左後頸
    部劃1刀，起訴意旨容有誤會，惟被告張財源該行為仍造成
    告訴人周豊翔受有頸部淺傷10公分之傷害，並不影響傷害罪
    之成立，附此敘明。
　⒉按使人受重傷未遂與普通傷害之區別，應以加害時有無致人
    重傷之故意為斷。至於被害人受傷之部位以及加害人所用之
    兇器，有時雖可藉為認定有無重傷故意之心證，究不能據為
    絕對之標準。又殺人、重傷、傷害三罪之區別，在於行為人
    下手加害時之犯意，亦即加害時是否有使人喪失生命，或使
    行為人內心，認定犯意之如何，自應就所有調查之證據資料
    ，本於吾人之經驗法則與論理方法，綜合研求，以為心證之
    基礎。至於受傷處是否為致命部位以及傷痕多寡，輕重如何
    ，加害人所使用之兇器為何，有時雖可供為認定事實之參考
    ，究不能執為區別犯意之絕對標準。查被告張財源於本院審
    理時供稱：我都是對著告訴人周豊翔手砍，短時間攻擊3、4
    下等語（見本院卷第526頁），並參以告訴人周豊翔所受上
    開傷勢及本院上開勘驗筆錄，應可認定被告張財源案發當時
    確實有朝告訴人周豊翔左手臂部位連續揮砍；又被告張財源
    所持長刀，為單面開鋒刀刃，全長約37公分，刀刃長約26公
    分，刀柄長約11公分，刀刃厚度約為0.2毫米，此有南投縣
    政府警察局110年8月4日投警保字第1100040171號函暨所附
    資料在卷可參（見本院卷第189至195頁），足見該長刀為金
    屬材質堅硬、刀鋒尖銳，又手部乃係人體重要且又極為脆弱
    之部位，擔負一般人日常生活中所需之握、抓、舉等功能，
    倘持刀連續揮砍他人之手部，可能直接傷及他人手部要害部
    位，並足以造成毀敗或嚴重減損他人一肢機能之程度，或造
    成他人身體或健康受有重大不治或難治之重傷害結果，此為
    一般人之常識，被告張財源之智識思慮既俱屬正常，依其社
    會生活之通常經驗與智識，對此應有所認識；並參以告訴人
    周豊翔所受上開傷勢，其中左手臂受有開放性傷口10公分及
    肌肉筋膜損傷13公分併尺神經損傷，顯見被告張財源揮砍力
    道非輕；再佐以被告張財源於警詢時供稱：我跟告訴人周豊
    翔說事情要有個結果，不要只會在背後說，乾脆一點解決，
    我跟你恩怨今天處理；告訴人周豊翔2次到我家恐嚇我跟老
    婆，我本人每天都為這件事一直煩惱等語（見警卷第4頁）
    ，可見被告張財源與告訴人周豊翔積怨已久等情，顯見被告
    張財源對於告訴人周豊翔受重傷害之結果並不在意，是被告
    張財源於揮砍時應具有重傷害之不確定故意無訛。至於辯護
    人辯稱被告張財源所使用刀不會造成手臂骨折，且未有追擊
    舉動等語，惟手部功能主要為握、抓、舉等功能，若持刀揮
    砍導致上開功能喪失或嚴重減損，即屬重傷，不須一定要將
    手臂骨砍斷或骨折方才符合重傷定義；至於被告張財源是否
    有重傷不確定故意，應是以持刀揮砍時作為判斷，是被告張
    財源及其辯護人所辯均不足採。
　⒊被害人石佩蓁於偵查及本院審理時證稱：我去拉張財源，制
    止他，張財源就說我再靠近就連我一起殺，我很緊張，所以
    我才到門口報警，張財源走到門口時，他說沒有看過流氓殺
    人嗎？他說誰報警我就殺人，在門口的廚師也有聽到等語（
    見偵卷第48至49頁，本院卷第377至383頁），核與證人陳敬
    彣於偵查時及證人潘玉慈於本院審理時之證述相符（見偵卷
    第72頁，本院卷第505頁）。又證人陳敬彣雖於本院審理時
    證稱：我沒有看到被告張財源與我們員工講話；我沒看到及
    聽到被告張財源跟石佩蓁講話；我是事後聽石佩蓁講的等語
    （見本院卷第489至490頁），惟證人陳敬彣於本院審理時亦
    證稱：時間太久，我忘記，我忘了差不多了；在檢察官那邊
    ，沒有人叫我這樣講，我是緊張；我沒印象聽誰說過這件事
    ，石佩蓁沒有跟我說過這件事；我緊張，本來就沒有我的事
    ，無緣無故被傳來這裡，不會覺得很緊張嗎，我現在很緊張
    等語（見本院卷第490至493頁），可見證人陳敬彣於本院審
    理時證詞前後矛盾，且記憶亦不清楚，其偵訊時之陳述較接
    近案發時間，對於案發之情節，記憶當較為清楚，是被告張
    財源確實有對被害人石佩蓁講「再靠近連妳一起殺」、「誰
    報警我就殺誰」等語。再審酌案發當時情境，一般人立於案
    發時之被害人石佩蓁地位，確實足使人心生畏怖，是被告張
    財源對被害人石佩蓁講「再靠近連妳一起殺」、「誰報警我
    就殺誰」所為即均符合恐嚇危害安全罪無訛。
　⒋綜上所述，本案事證明確，被告張財源及其辯護人所辯均不
    足採，被告張財源犯行洵堪認定，應依法論科。
  ㈡被告周豊翔部分
　　訊據被告周豊翔固坦承於上開時間在上開地點有拿起短刀，
    惟矢口否認有何傷害行為，辯稱：我只是拿起刀，沒有揮向
    他，我跟本沒有劃到他，我只是防衛等語，其辯護人為其辯
    護稱：被告周豊翔主觀上基於防衛意思而拿起來，僅有比劃
    動作；在告訴人張財源連續性攻擊中，被告周豊翔很明顯是
    基於防禦意思而揮舞，為正當防衛等語，經查：
　⒈被告周豊翔於上開時間在上開地點有拿起短刀，業經被告周
    豊翔供述甚明（見本院卷第207、246、526頁），核與告訴
    人張財源、證人盧俊志於本院審理時之證述均相符（見本院
    卷第365至375、393至400頁），且有監視器影像畫面擷取照
    片暨說明25張及現場暨扣案物品照片7張在卷可稽（見警卷
    第52至58、66至68頁），並有扣案短刀1把可佐，是此部分
    事實應堪認定。
　⒉告訴人張財源於本院審理時證稱：被告周豊翔有揮到我手跟
    心臟，所以我心臟底下有一個7公分開放傷口，警卷第64頁
    是我所受傷勢等語（見本院卷第397頁）；並觀潭鮮美食料
    理餐廳監視器錄影畫面，可見被告周豊翔確實有持短刀朝告
    訴人張財源身上比劃，且短刀有碰到告訴人張財源手臂之事
    實，此有本院110年11月18日準備程序勘驗筆錄2份在卷可查
    （見本院卷第247、249頁）；以及從南投縣政府警察局集集
    分局案發當日刑案照片及臺中榮民總醫院埔里分院診斷證明
    書，可知案發當日告訴人張財源確實受有受有左胸7公分開
    放性傷口及左前臂3公分開放性傷口等傷害，亦有南投縣政
    府警察局集集分局刑案照片3張及臺中榮民總醫院埔里分院
    診斷證明書1份在卷可查（見警卷第43、63至64頁），與告
    訴人張財源上開證詞相符，是告訴人張財源上開證詞，應可
    採信，足認被告周豊翔有持短刀朝告訴人張財源手部比劃，
    並導致告訴人張財源受有左胸7公分開放性傷口、左前臂3公
    分開放性傷口之事實。至於證人潘玉慈雖於警詢及本院審理
    時均證稱有看到告訴人張財源有拿刀砍自己手臂等語，惟其
    於本院審理時證稱告訴人張財源有拿刀砍自己手臂為右手臂
    等語（見本院卷第499、504頁），惟該證詞與告訴人張財源
    受有傷害為左手臂明顯不同，是此部分之證詞顯不可採。另
    被告張財源之辯護人主張應勘驗被告張財源手臂及於111年5
    月11日本院審理時被告張財源所攜帶案發時所穿著衣物等語
    （見本院卷第510頁），惟從前開臺中榮民總醫院埔里分院
    診斷證明書即可證明被告張財源案發時所受傷為左臂非右臂
    ，且自案發距今業已逾一年多，縱然有傷勢至今亦已復原，
    實難以勘驗方式認定案發時被告張財源手臂是否有受傷，應
    無調查之必要；又如前述即可認定被告張財源之傷勢確實為
    被告周豊翔所造成，且被告張財源所攜帶衣物亦無法確認為
    案發時所穿著之衣物，亦無調查之必要，併予敘明。
　⒊按正當防衛必須對於現在不法之侵害，始足當之，防衛過當
    ，亦以有防衛權為前提；刑法上之防衛行為，係以基於排除
    現在不法之侵害而不超越必要之程度。惟侵害業已過去，或
    預料有侵害而侵害尚屬未來，或無從分別何方為不法侵害之
    互毆行為，均不得主張防衛權，而互毆係屬多數動作構成單
    純一罪，而互為攻擊之傷害行為，縱令一方先行出手，還擊
    之一方，在客觀上苟非單純對於現在不法之侵害為必要排除
    之反擊行為，因其本即有傷害之犯意存在，自無主張防衛權
    之餘地。查被告周豊翔雖係因告訴人張財源持刀背先劃傷其
    頸部，方才撿起短刀，惟之後告訴人張財源持長刀朝被告周
    豊翔揮砍時，被告周豊翔亦同時以左手阻擋和閃躲，並持短
    刀朝告訴人張財源比劃，其所為已非係單純對於現在不法侵
    害而為必要排除之反擊，而係基於傷害之犯意，對告訴人張
    財源攻擊動作所為之還擊行為。是被告周豊翔上開所為與正
    當防衛之要件不符，辯護人為被告周豊翔辯以被告係出於正
    當防衛等語，應不足採。
　⒋綜上所述，本案事證明確，被告周豊翔及其辯護人所辯均不
    足採，被告周豊翔犯行洵堪認定，應依法論科。
三、論罪科刑
　㈠核被告張財源所為，係犯刑法第278條第3項、第1項之重傷未
    遂罪及同法第305條之恐嚇危害安全罪；被告周豊翔所為，
    係犯刑法第277條第1項之傷害罪。被告張財源先基於傷害犯
    意劃傷被告周豊翔，之後由傷害犯意層升為重傷未遂不確定
    故意，對被告周豊翔手臂及身體揮砍數刀，其行為時間、空
    間密接，應整體評價為一個重傷未遂罪，其傷害行為不另論
    罪；又被告張財源所為2次恐嚇犯行，係在案發過程中多次
    恐嚇被害人石佩蓁之行為，係基於同一恐嚇危害安全犯意，
    在同一地點，於密切接近之時間實施，所侵害屬同一法益，
    為接續犯，應論以一恐嚇危害安全罪。至於起訴意旨認被告
    張財源係犯刑法第277條第1項傷害罪嫌，容有未洽，惟因起
    訴之社會基本事實同一，亦經本院諭知被告所犯法條，已無
    礙被告防禦權之行使，應依刑事訴訟法第300條規定變更起
    訴法條。
　㈡被告張財源所為上開2犯行，犯意各別，行為互異，應予分論
    併罰。
　㈢另起訴書雖主張被告張財源曾因違反毒品危害防制條例，經
    本院判決有期徒刑6月、3月，並定應執行有期徒刑8月確定
    ，於105年3月17日亦科罰金執行完畢，惟檢察官僅提出被告
    張財源前案紀錄表，且未就被告張財源之特別惡性及對刑罰
    反應力薄弱具體指出證明方法，並觀起訴書所主張構成累犯
    前案為違反毒品危害防制條例犯行，與本案重傷未遂犯行罪
    質不同，爰不依累犯規定加重其刑（參照最高法院刑事大法
    庭110年度台上大字第5660號裁定意旨）。
　㈣被告張財源已著手於使人受重傷行為之實行，惟未生重傷之
    結果，為未遂犯，爰依刑法第25條第2項規定，減輕其刑。
　㈤至於辯護人為被告張財源辯護稱被告張財源符合自首規定等
    語，然本件警方於109年9月28日晚間19時3分即接獲他人報
    案，並於同日19時14分警方即到達現場，並將被告被告周豊
    翔送醫，此時警方即已知悉被告張財源為本案犯罪行為人，
    張財源事後才至南投縣政府警察局集集分局伊達邵派出所報
    案，此有南投縣政府警察局勤務指揮中心受理110報案紀錄
    單及偵辦張財源殺人未遂等案職務報告（見本院卷第433、4
    47頁），是警方已知悉被告張財源為本案犯罪行為人後，被
    告張財源才報案，並不符合自首之要件，自無刑法第62條前
    段之適用。
　㈥爰審酌被告張財源因對被告周豊翔不滿，竟不思以理性、和
    平之方法解決，而以上開方式造成被告周豊翔受有上開傷害
    ，幸因及時送醫救治，未致生重傷之結果，然被告張財源所
    為仍對他人身體健康造成相當程度之危害，並以上開言語恐
    嚇被害人石佩蓁，致被害人石佩蓁心生畏懼；被告周豊翔因
    被告張財源攻擊而反擊，並造成被告張財源受有上開傷害，
    其等所為均應非難；並考量被告張財源犯後部分坦承犯行，
    被告周豊翔否認犯行以及被告張財源、被告周豊翔均未和解
    之犯後態度；兼衡被告張財源於本院審理時自述國中畢業之
    智識程度、無業、須扶養老婆、父母親、勉強維持之經濟狀
    況等一切情狀（見本院卷第528頁）；兼衡被告周豊翔於本
    院審理時自述國中畢業之智識程度、目前無工作在家休息、
    須扶養老婆及3個小孩、勉強維持之經濟狀況等一切情狀（
    見本院卷第528頁），分別量處如主文所示之刑，並就得易
    科罰金部分，均諭知易科罰金折算標準　
四、沒收
　　扣案長刀和短刀各1把，為被告張財源及被告周豊翔供犯罪
    所用之物，而長刀和短刀均為張財源所有，而非被告周豊翔
    所有，業據被告張財源供承在卷（見警卷第10頁，偵卷第22
    頁，本院卷第523頁），是長刀1把應依刑法第38條第2項前
    段規定，於被告張財源犯罪項下宣告沒收；而短刀1把，既
    非被告周豊翔所有，亦非違禁物，爰不另為沒收之諭知，附
    此敘明。　
據上論斷，應依刑事訴訟法第299條第1項前段、第300條，判決
如主文。
本案經檢察官黃慧倫提起公訴，檢察官劉景仁到庭執行職務。
中　　華　　民　　國　　111 　年　　5 　　月　　31　　日
　　　　　　　　　刑事第三庭  審判長法　官　何玉鳳
　　　　　　　　　                  法  官  李怡貞
　　　　　　　　　                  法  官  吳宗育
以上正本與原本無異。
如不服本判決應於收受送達後20日內向本院提出上訴書狀，並應
敘述具體理由；其未敘述上訴理由者，應於上訴期間屆滿後20日
內向本院補提理由書（均須按他造當事人之人數附繕本）「切勿
逕送上級法院」。
告訴人或被害人如對於本判決不服者，應具備理由請求檢察官上
訴，其上訴期間之計算係以檢察官收受判決正本之日期為準。
　　　　　　　　　　　　　　　　   書記官　王小芬
中　　華　　民　　國　　111 　年　　6 　　月　　1 　　日
附錄論罪科刑法條
刑法第277條
傷害人之身體或健康者，處5年以下有期徒刑、拘役或50萬元以
下罰金。
犯前項之罪，因而致人於死者，處無期徒刑或7年以上有期徒刑
；致重傷者，處3年以上10年以下有期徒刑。
刑法第278條
使人受重傷者，處5年以上12年以下有期徒刑。
犯前項之罪因而致人於死者，處無期徒刑或10年以上有期徒刑。
第1項之未遂犯罰之。
刑法第305條
以加害生命、身體、自由、名譽、財產之事恐嚇他人，致生危害
於安全者，處2年以下有期徒刑、拘役或9千元以下罰金。